# 求助陈版，大神，事务中遇到下面问题，怎么处理？

提问人：zaraapple 时间：2015-11-25 19:22:13
A公司以 1 块钱换取了自然人甲持有的B公司100%股权，对价是A公司股东以 1 元价值出让A公司50%股权给甲. 在这种方式下形成A控制100%B股权的合并。
求教在A的单体报表和合并报表上，会计分录应该怎么做？

回答人：chenyiwei
该交易完成后，A公司的实际控制人是谁？原大股东是否丧失了对A公司的控制权？如果重组后的A公司由甲控制，则A的合并报表应按反向购买原则编制。

提问人：我 JO 喜欢 时间：2015-11-26 10:25:50
陈版，如果没有足够证据表明甲控制了A，A只是变成了合营或者甲是重大影响呢？

回答人：chenyiwei
那就按照合营或联营企业接受投资者甲以子公司B的股权投入，形成了A对B的非同一控制下合并。但有部分合并对价是A的股东以无偿转让A的股权的方式代为支付的。即合并成本＝A的 50 ％股权的公允价值＋ 1 元。

提问人：我爱北京 1988 时间：2015-12-07 22:11:34
请教陈版主，若为合营或重大影响，A公司取得B公司100%股权只支付了 1 元对价，A公司50%股权并非A公司支付，是A公司原股东支付，此种情况下，A公司50%股权，可以算A公司取得B公司100%股权购买成本的一部分吗？还是说，A公司50%股权应算作A公司原股东的购买股权成本。

回答人：chenyiwei
可以算作A公司取得B公司100%股权购买成本的一部分。但这部分成本是股东代为支付的，所以体现为权益性交易，A公司需贷记资本公积。